臺灣橋頭地方法院民事裁定
111年度聲字第103號
聲  請  人  郭桓碩  
相  對  人  謝婉琪  
上列當事人間聲請停止執行事件，本院裁定如下：
    主  文
聲請駁回。
    理  由
一、聲請意旨略以：聲請人與相對人因執行異議事件，業經另行
    具狀起訴在案。本件執行事件查封的財產一旦拍賣，勢有難
    以回復原狀。為此聲請人願供擔保，請准裁定本院111年度
    司執字第45451號強制執行事件，於上開執行異議事件判決
    確定前停止執行等語。
二、按有回復原狀之聲請，或提起再審或異議之訴，或對於和解
    為繼續審判之請求，或提起宣告調解無效之訴，撤銷調解之
    訴，或對於許可強制執行之裁定提起抗告時，法院因必要情
    形或依聲請定相當並確實擔保，得為停止強制執行之裁定，
    強制執行法第18條第2項固定有明文。惟強制執行法第18條
    第1項規定強制執行程序開始後，除法律另有規定外，不停
    止執行，明示以不停止執行為原則，同條第2項所以例外規
    定得停止執行，係因回復原狀等訴訟如果勝訴確定，據以強
    制執行之執行名義將失其效力，為避免債務人發生難以回復
    之損害，故於受訴法院認有必要時，得裁定停止執行。如受
    訴法院認無必要，僅因債務人聲明願供擔保，亦須裁定停止
    執行，無異許可債務人僅憑一己之意思，即可達到停止執行
    之目的，不僅與該條所定原則上不停止執行之立法意旨有違
    ，且無法防止債務人濫行訴訟以拖延執行，故應認為縱債務
    人聲明願供擔保，仍須受訴法院認有必要者，始得裁定停止
    執行（最高法院98年度第3次民事庭會議決議參照）。
三、經查，聲請人主張其已就系爭執行事件提起異議之訴等情，
    業據其提出起訴狀影本為證，且經本院調取依該起訴狀分案
    之本院111年度補字第730號債務人異議之訴事件卷宗確認無
    訛，堪信屬實。惟聲請人所提前揭債務人異議之訴事件尚未
    據繳納裁判費，正由本院審酌是否應補繳而分補字案號審理
    中，是該債務人異議之訴事件是否得以成案，已有疑義。再
    細鐸聲請人於前揭債務人異議之訴事件所提起訴狀觀之，其
    內容僅片面陳稱遭脅迫而簽立本票，不僅未提出任何足供調
    查之證據以釋明，且就其所述情節有何符合強制執行法第14
    條第1項、第2項債務人異議之訴之事由，亦無任何說明，是
    形式上觀之，難認其所提訴訟在法律上為有理由，更無從認
    為有何停止執行必要，從而，衡諸防止濫行訴訟以拖延執行
    致債權人之權利無法迅速實現及平衡兼顧雙方之利益等情觀
    之，本件聲請人聲請停止執行，難認有何必要，揆諸上開說
    明，縱聲請人聲明願供擔保，仍不應准許。是本件執行程序
    並無停止執行之必要，聲請人之聲請為無理由，應予駁回。
中　　華　　民　　國　　111 　年　　9 　　月　　14　　日
                  民事第二庭  法  官  蕭承信
以上為正本係照原本作成。
如對本裁定抗告須於裁定送達後10日內向本院提出抗告狀，並繳
納裁判費新臺幣1,000元。
中　　華　　民　　國　　111 　年　　9 　　月　　14　　日
                              書記官  林慧雯